臺灣臺北地方法院刑事判決　　　　　　　100年度訴字第856號
公　訴　人　臺灣臺北地方法院檢察署檢察官
被　　　告　黃書婷
上列被告因毒品危害防制條例案件，經檢察官提起公訴（100年
度毒偵字第1804號），嗣被告於準備程序就被訴事實為有罪之陳
述，經告知簡式審判程序之旨，並聽取檢察官及被告之意見後，
本院合議庭裁定由受命法官獨任進行簡式審判程序，判決如下：
    主    文
黃書婷施用第二級毒品，處有期徒刑參月，如易科罰金，以新臺
幣壹仟元折算壹日；又施用第一級毒品，處有期徒刑陸月，如易
科罰金，以新臺幣壹仟元折算壹日，扣案注射針筒1支沒收之。
應執行有期徒刑捌月，如易科罰金，以新臺幣壹仟元折算壹日，
扣案注射針筒1支沒收之。
    犯罪事實
一、黃書婷前於民國97年間因施用毒品案件，經臺灣板橋地方法
    院以97年度毒聲字第939號裁定送觀察、勒戒後，認有繼續
    施用毒品之傾向，再經臺灣板橋地方法院以97年度毒聲字第
    1356號裁定令入戒治處所施以強制戒治，嗣經評定認無繼續
    戒治之必要，於98年5月27日釋放出所，並經臺灣板橋地方
    法院檢察署以98年度戒毒偵字第480號為不起訴處分確定。
    詎黃書婷仍不知戒除毒癮，於上開觀察、勒戒執行完畢後5
    年內，基於施用第二級毒品甲基安非他命之犯意，於100年5
    月底至6月1日間某時，在新北市土城區朋友住處，以該友人
    所有未扣案之玻璃球，並燒烤玻璃球產生煙霧吸食之方式，
    施用甲基安非他命1次；復基於施用第一級毒品海洛因之犯
    意，於同年6月2日下午4時許，在新北市○○區○○路一帶
    之加油站廁所內，以將海洛因置入其所有扣案之針筒溶水注
    射之方式，施用海洛因1次。嗣於同月3日凌晨0時30分許，
    在臺北市○○區○○路244巷口，為警查獲持有前揭供施用
    第1級毒品海洛因所用之注射針筒1支並扣得之，經採集其尿
    液送驗後呈安非他命類、鴉片類陽性反應，始悉上情。
二、案經臺北市政府警察局萬華分局報告臺灣臺北地方法院檢察
    署檢察官偵查起訴。
    理    由
一、本件被告黃書婷所犯非死刑、無期徒刑或最輕本刑有期徒刑
    三年以上之罪，亦非高等法院管轄第一審案件，且於準備程
    序進行中，被告先就被訴事實為有罪之陳述，經告知被告簡
    式審判程序之旨，並聽取檢察官、被告之意見後，本院裁定
    進行簡式審判程序，是本件之證據調查，依刑事訴訟法第27
    3 條之2規定，不受同法第159條第1項、第161條之2、第161
    條之3、第163條之1及第164條至第170條規定之限制，合先
    敘明。
二、上揭犯罪事實，業據被告於本院審理中坦承不諱（見本院卷
    第19頁背面），且其尿液檢體為臺北市政府警察局萬華分局
    採集送驗後，經以氣相層析質譜儀法確認檢驗結果，確呈海
    洛因之代謝物嗎啡及安非他命類（安非他命、甲基安非他命
    ）陽性反應，此有毒品案件尿液檢體對照表、台灣尖端先進
    生技醫藥股份有限公司100年6月15日濫用藥物檢驗報告各一
    紙附卷可稽（見臺灣臺北地方法院檢察署100年度毒偵字第
    1804號卷第54至55頁），且前揭供施用上開第一級毒品海洛
    因之注射針筒1支為警查獲扣得乙情，復有扣押目錄表、扣
    押物品清單各1份及照片1張附卷可稽（見臺灣臺北地方法院
    檢察署100年度毒偵字第1804號卷第14、16、45頁），足認
    被告任意性自白與事實相符，事證明確，犯行堪以認定，應
    予依法論科。另人體施用甲基安非他命後，其主要代謝物中
    ，未改變型態之甲基安非他命占施用劑量達43%，安非他命
    則約為5%；人體若係施用安非他命後，主要代謝物中則有未
    改變型態之安非他命，但無甲基安非他命，此經法務部調查
    局93年5月4日調科壹字第09362413980號函示明確。足見人
    體若施用安非他命，其尿液代謝物不可能出現甲基安非他命
    ，惟人體若施用甲基安非他命，其尿液代謝物除主要有甲基
    安非他命外，亦可能有少量之安非他命。是本件被告之尿液
    既呈現甲基安非他命及安非他命之陽性反應，應係施用甲基
    安非他命，併此敘明。
三、查海洛因及甲基安非他命分屬毒品危害防制條例第2條第2項
    第1款、第2款所稱之第一級、第二級毒品，均不得持有、施
    用，被告竟持以施用，核其所為，係犯同條例第10條第1項
    之施用第一級毒品罪及同條例第2項之施用第二級毒品罪。
    其施用前持有海洛因及甲基安非他命之低度行為，應為施用
    之高度行為所吸收，均不另論罪。其所犯上述二罪，犯意各
    別，行為互殊，應予分論併罰。爰審酌被告曾因施用毒品犯
    行執行觀察、勒戒及強制戒治程序，仍不知悛悔，復多次再
    施用毒品，顯見被告無改過之意，惟念其施用毒品乃戕害自
    己身心健康，尚未危及他人，犯後坦承犯行，態度良好，高
    中畢業，智識程度正常等一切情狀，分別量處如主文所示之
    刑，並定其應執行刑及諭知易科罰金之標準。
四、至扣案之注射針筒1支，為被告所有供其施用上開第一級毒
    品海洛因所用之物，業據被告陳明在卷（見臺灣臺北地方法
    院檢察署100年度毒偵字第1804號卷第8頁），應依刑法38條
    第1項第2款、第3項之規定宣告沒收。
據上論斷，應依刑事訴訟法273條之1第1項、第299條第1項前段
，毒品危害防制條例第10條第1項、第2項，刑法第11條前段、第
41條第1項前段、第8項、第38條第1項第2款、第51條第5款，判
決如主文。
本案經檢察官劉承武到庭執行職務
中    華    民    國  100    年    8    月    31  日
                  刑事第十四庭  法  官  吳冠霆
上正本證明與原本無異。
如不服本判決應於收受送達後10日內向本院提出上訴書狀，並應
敘述具體理由；其未敘述上訴理由者，應於上訴期間屆滿後20日
內向本院補提理由書（均須按他造當事人之人數附繕本）「切勿
逕送上級法院」。
                                書記官  高宥恩
中    華    民    國   100    年    8     月    31    日
附錄所犯法條：
毒品危害防制條例第10條
施用第一級毒品者，處 6 月以上 5 年以下有期徒刑。
施用第二級毒品者，處 3 年以下有期徒刑。